臺灣新北地方法院三重簡易庭裁定
                                    111年度重秩字第107號
移送機關    新北市政府警察局蘆洲分局

被移送人    李文聖


被移送人因違反社會秩序維護法案件，經移送機關以111年8月22
日新北警蘆字第1114462946號移送書移送審理，本院裁定如下：
    主  文
李文聖無正當理由攜帶具有殺傷力之器械，處罰鍰新臺幣伍仟元
。
扣案之折疊刀壹把沒入。
    理  由
一、被移送人於下列時、地有違反社會秩序維護法之行為：
（一）時間：民國111年8月15日21時55分許。
（二）地點：新北市蘆洲區永樂街與長榮路口。
（三）行為：無正當理由攜帶具有殺傷力之器械即折疊刀壹把。
二、上開事實，有下列之事證明屬實：
（一）被移送人於警詢時之自白。
（二）報告單、受（處）理案件證明單、自願受搜索同意書、搜
      索扣押筆錄、扣押物品目錄表、現場照片及光碟附卷可證
      。
（三）扣案折疊刀1把可稽。
三、按無正當理由攜帶具有殺傷力之器械、化學製劑或其他危險
    物品者，處三日以下拘留或新臺幣3萬元以下罰鍰，社會秩
    序維護法第63條第1項第1款定有明文。本條款之構成要件，
    須行為人客觀上有攜帶具有殺傷力之器械、化學製劑或其他
    危險物品之行為，且該攜帶係無正當理由，因而有危害於行
    為人攜帶所處時空之安全情形，即足當之。依上開要件，判
    定行為人有無違反本條款非行，首須行為人有攜帶行為，次
    審酌該攜帶行為是否係無正當理由，再衡量行為人攜帶行為
    所處時空，因行為人於該時空有攜帶該類器械，而使該時空
    產生安全上危害，亦即就行為人客觀上之攜帶行為，依其攜
    帶行為之目的，考量行為人攜帶當時言詞舉動、時間、地點
    、身分等因素，據以認定其是否已構成本條款之非行。
四、被移送人雖辯稱：伊攜帶該折疊刀係單純放在身上無何特殊
    用途云云。然攜帶具殺傷力之器械是否具正當理由，本應綜
    合全案事證，於法律、道義乃至於習慣所應許可之範圍，客
    觀認定判斷之。經查，被移送人所攜帶之折疊刀，為鋼質製
    品，質地堅硬，刀鋒銳利，有扣案照片及扣押物品目錄表附
    卷足憑，如持以朝人揮砍，顯足傷人性命，是該刀核屬具殺
    傷力之器械甚明，而被移送人既隨身攜之，且於警詢時自承
    於看見警方上前盤查時，因口袋內有該折疊刀而心虛畏懼，
    遂騎車闖紅燈迴轉不慎自摔，其辯稱僅係置於身上無他用途
    云云，顯與常情有違，要係卸責飾詞，不足採信。核被移送
    人上開所為，自屬無正當理由攜帶具有殺傷力之器械，應依
    社會秩序維護法第63條第1項第1款處罰。本院審酌被移送人
    違反之手段及其品行、素行及行為動機等一切情狀，裁定如
    主文第1項所示之處罰。
五、扣案之折疊刀1把，係被移送人違反本件行為所用之物，為
    其個人所有，業據其供明在卷，爰依社會秩序維護法第22條
    第3項之規定，併予宣告沒入。
六、依社會秩序維護法第45條第1項、第63條第1項第1款、第22
    條第3項，裁定如主文。
中　　華　　民　　國　　111 　年　　8 　　月　　31　　日
                      臺灣新北地方法院三重簡易庭
                            法  官  彭松江
以上正本證明與原本無異。
如不服本裁定，得於裁定書送達之翌日起5日內，以書狀敘述理
由，向本庭（新北市○○區○○路0段000號）提出抗告。
中　　華　　民　　國　　111 　年　　8 　　月　　31　　日
                            書記官  許雁婷